臺灣士林地方法院刑事判決　　　　　　　　　　　　　九十三年度訴字第四七四號
　　公　訴　人　臺灣士林地方法院檢察署檢察官
　　被　　　告　庚○○
右列被告因搶奪案件，經檢察官提起公訴（九十三年度偵字第三六一○號），本院於
訊問被告後，被告為認罪之答辯，經合議庭裁定由受命法官獨任以簡式審判程序審理
並判決如左：
    主  文
庚○○連續意圖為自己不法之所有，而搶奪他人之動產，處有期徒刑貳年陸月。
    事  實
一、庚○○因失業賦閒，缺錢花用，乃思竊車用以飛車搶奪犯案謀取財物，竟基於意
    圖為自己不法所有之概括竊盜及搶奪犯意聯絡，於民國九十三年二月二十五日十
    八時許，在臺北市捷運圓山站附近停車場，見不詳姓名之人將車號不詳之豪邁型
    機車一輛停放該處，且鑰匙忘記取走，乃趁機發動電門，擅自駛離而竊取該機車
    ，並以該部機車為搶奪路人財物之工具，連續於附表編號一至五所示時、地，騎
    機車尾隨在路上行走之各編號被害人，並自後方乘各編號被害人等不備之際，搶
    奪被害人財物。嗣因庚○○將上開機車停放於新光醫院附近遺失，乃復於九十三
    年三月二十四日十八時許，在臺北市捷運圓山站附近停車場，以前次竊車時所得
    之鑰匙一支，轉動吳明軍所有停放該處之車號ＡＹＫ—四七五號機車電門，發動
    後擅自駛離而竊取得手，復以該機車為交通工具，於附表編號六所示時、地，騎
    機車尾隨在路上行走之該編號被害人，並自後方乘其不備之際，搶奪被害人財物
    （上述詳細搶奪方式、得手財物分別如附表各編號所示）。嗣於附表編號六搶案
    發生後，經警方勤務中心通報巡邏員警，隨即於案發後十分鐘之九十三年三月二
    十四日十九時十分許，在臺北市北投區○○○路二一六號前攔檢逮獲庚○○，始
    查悉上情。
二、案經臺北市政府警察局北投分局報請臺灣士林地方法院檢察署檢察官偵查起訴。
    理  由
一、右揭犯罪事實，業據被告庚○○於警訊、偵查及本院審理時坦承不諱（偵查卷第
    一五至二十頁偵訊筆錄、第九五至九七頁、第一四五至一四八頁訊問筆錄及本院
    卷第三四至三五頁審判筆錄參照），核與被害人吳明軍、丙○○○、甲○○、乙○○、戊○○、丁○○○、己○○○指訴相符（偵查卷第二五至二七頁、第二十
    八至三０頁、第三三至三五頁、第三九至三九之二頁、第四三至四五頁、第五０
    至五二頁、第五六至五八頁偵訊筆錄參照），復有被害人吳明軍、乙○○、丙○○○領回被竊或被搶贓物所書立之贓物認領保管領據在卷可佐（偵查卷第六七至
    六九頁參照），足認被告自白與事實相符，可以採信，前揭事實應可認定。本件
    事證明確，被告犯行堪以認定。
二、核被告庚○○之所為係犯刑法第三百二十條第一項竊盜罪及第三百二十五條第一
    項搶奪罪。被告庚○○先後多次竊盜及搶奪犯行，各時間緊接，各方法相同，各
    觸犯構成要件相同之罪名，顯係各基於概括犯意而為之，為連續犯，應各依刑法
    第五十六條之規定，各論以連續竊盜、連續搶奪一罪，並各加重其刑。被告庚○○以竊得之機車為交通工具，搶奪路人財物，其所犯連續竊盜、連續搶奪罪間，
    有方法、目的之牽連關係，應依刑法第五十五條之規定，從較重之連續搶奪罪處
    斷。爰審酌被告正值青年，身強力壯，竟不思正途，僅因缺錢花用，即為本件犯
    罪，且飛車行搶，對社會治安危害甚鉅，惟其犯後均坦承犯行，態度尚佳，及渠
    等犯罪之次數、犯罪之手段，犯罪時所受之刺激、其品性、生活狀況、智識程度
    等一切情狀，量處如主文所示之刑，以玆警懲。被告兩次用以竊取機車所用之鑰
    匙，係第一次竊盜時車主留於機車上未拔下者，並非被告所有，業據被告供明在
    卷，自不必宣告沒收，併此敘明。
三、據上論斷，應依刑事訴訟法第二百七十三條之一第一項、第二百九十九條第一項
    前段、刑法第五十六條、第三百二十條第一項、第三百二十五條第一項、第五十
    五條，罰金罰鍰提高標準條例第一條前段，判決如主文。
本案經檢察官王碧霞到庭執行職務。
中      華      民      國    九十三    年      十      月    　十二    日
       　　　　　　　　　　　　　　 臺灣士林地方法院刑事第七庭
                                        法  官 王　沛　雷
右正本證明與原本無異。
                                        書記官 詹  志  鵬
中      華      民      國    九十三    年      十      月    　十三    日
附錄本判決論罪科刑依據之法條：
中華民國刑法第三百二十條第一項：
    (普通竊盜罪、竊佔罪)
    意圖為自己或第三人不法之所有，而竊取他人之動產者，為竊盜罪，處五年以下
    有期徒刑、拘役或五百元以下罰金。
中華民國刑法第三百二十五條第一項：
    (普通搶奪罪)
    意圖為自己或第三人不法之所有，而搶奪他人之動產者，處六月以上五年以下有
    期徒刑。
附表：
┌──┬──────┬───────┬───────┬─────────┐
│編號│犯罪時間    │犯罪地點      │被害人        │所得財物          │
├──┼──────┼───────┼───────┼─────────┤
│一  │九十三年二月│臺北市士林區忠│甲○○        │新臺幣（以下同）三│
│    │二十五日二十│誠路二段一四○│              │百元、鑰匙一串、身│
│    │一時二十五分│巷十六號前    │              │分證、健保卡及臺灣│
│    │許          │              │              │中小企業銀行金融卡│
│    │            │              │              │各一張、手機二支  │
├──┼──────┼───────┼───────┼─────────┤
│二  │九十三年三月│臺北市北投區裕│乙○○        │一萬元、臺北國際商│
│    │三日十九時三│民二路二十七號│              │業銀行及台新銀行信│
│    │十分許      │前            │              │用卡、臺北國際商業│
│    │            │              │              │銀行金融卡、身分證│
│    │            │              │              │、健保卡、駕照各一│
│    │            │              │              │張、手機一支      │
├──┼──────┼───────┼───────┼─────────┤
│三  │九十三年三月│臺北市士林區士│戊○○        │身分證、健保卡、學│
│    │十三日二十一│東路九十一巷二│              │生證、花旗銀行信用│
│    │時十分許    │十三號前      │              │卡、郵局金融卡各一│
│    │            │              │              │張、鑰匙一串、手機│
│    │            │              │              │一支              │
├──┼──────┼───────┼───────┼─────────┤
│四  │九十三年三月│臺北市士林區天│丁○○○      │二千五百元、鑰匙一│
│    │二十三日八時│母東路十之一號│              │串、手機一支      │
│    │四十分許    │前            │              │                  │
├──┼──────┼───────┼───────┼─────────┤
│五  │九十三年三月│臺北市北投區明│己○○○      │五萬五千元、駕照一│
│    │二十三日九時│德路與榮華三路│              │張、百貨公司及書局│
│    │許          │口            │              │卡六張            │
├──┼──────┼───────┼───────┼─────────┤
│六  │九十三年三月│臺北市北投區裕│丙○○○      │二千零三十七元、手│
│    │二十四日十八│民六路一一四巷│              │機一支            │
│    │時五十五分  │              │              │                  │
└──┴──────┴───────┴───────┴─────────┘
